【裁判字號】    97,抗,731
【裁判日期】    970718
【裁判案由】    聲請撤銷緩刑
【裁判全文】
臺灣高等法院刑事裁定                   97年度抗字第731號
抗  告  人
即  受刑人  甲○○
上列抗告人因聲請撤銷緩刑案件，不服臺灣板橋地方法院中華民
國97年6月18日裁定（97年度撤緩字第127號），提起抗告，本院
裁定如下：
    主  文
抗告駁回。
    理  由
一、按受緩刑之宣告，而於緩刑期內因故意犯他罪，而在緩刑期
    內受得易科罰金之有期徒刑、拘役或罰金之宣告確定者，足
    認原宣告之緩刑難收其預期效果，而有執行刑罰之必要者，
    得撤銷其宣告，刑法第七十五條之一第一項第二款定有明文
    。
二、原裁定意旨略以：抗告人即受刑人甲○○前因妨害公務案件
    ，經臺灣士林地方法院於九十四年十二月十九日以九十四年
    度簡字第四五六號判決判處有期徒刑四月，緩刑三年，並於
    九十五年一月二十日確定。嗣受刑人於緩刑期內即九十六年
    六月二十二日至同年七月十日前之某時，將其於九十六年六
    月二十一日所申設之中國信託銀行石牌分行帳戶之存摺、提
    款卡連同密碼等資料交付他人使用，使某詐欺集團利用該帳
    戶資料，而於九十六年七月十月撥打電話詐騙蘇倍慧，致蘇
    倍慧受騙而匯出新臺幣四萬零八百元，是受刑人涉有幫助詐
    欺取財罪嫌，經臺灣士林地方法院於九十六年十二月十七日
    以九十六年度士簡字第一五二二號判決判處有期徒刑三月，
    並於九十七年三月二十五日確定在案，有上開刑事判決及本
    院被告前案紀錄表在卷可按。可知受刑人不知於緩刑期內應
    把握更新機會，且無視於緩刑期內尤應循規蹈矩之誡命要求
    ，竟輕易將其帳戶資料提供他人使用，任令詐欺犯罪之可能
    發生，終致被害人蘇倍慧受騙而匯款至其帳戶，足見原宣告
    之緩刑已失其意義，自有執行刑罰之必要。認與刑法第七十
    五條之一第一項第二款之規定相符，應撤銷其緩刑之宣告，
    爰依法裁定甲○○之緩刑宣告撤銷等情。
三、本院經核閱本案卷證，認原裁定並無不當，應予維持。受刑
    人抗告意旨雖略以：原裁定僅形式上審查，並未敘明如何認
    定其確無悔悟之心，而有執行刑罰之必要，自有疏漏，其難
    甘服云云。惟查，觀諸卷附上揭臺灣士林地方法院九十六年
    度士簡字第一五二二號判決書及所附起訴書，受刑人自白於
    緩刑期內有不確定故意之犯意犯上開幫助詐欺取財之罪，並
    經臺灣士林地方法院判處徒刑確定在案。則依首開法文規定
    ，其所為即已符合「緩刑期內因故意犯他罪，而在緩刑期內
    受得易科罰金之有期徒刑、拘役或罰金之宣告確定」法定要
    件；再稽之其於九十六年六月二十一日至中國信託銀行石牌
    分行開立帳戶後，未久即將帳戶之存摺、提款卡連同密碼等
    資料交付他人使用，其有幫助詐騙集團之意圖亦徵明顯，已
    難謂其有檢束行為之情狀，原緩刑之宣告對抗告人顯難收預
    期之效果，原裁定依法撤銷其緩刑宣告於法即無不合。是本
    件抗告人指摘原裁定不當，為無理由，應予駁回。
據上論結，應依刑事訴訟法第四百十二條，裁定如主文。
中    華    民    國    97    年     7     月   18    日
                  刑事第十八庭  審判長法  官  吳鴻章
                                      法  官  周政達
                                      法  官  段景榕
以上正本證明與原本無異。
不得再抗告。
                                      書記官  陳靜姿
中    華    民    國    97    年    7     月    21    日


司法院資訊處製作；財團法人民間司法改革基金會備份。
